Inventaris van het archief van de Directie voor de Emigratie van het Ministerie van Sociale Zaken en Werkgelegenheid, (1933) 1945 - 1994
Nationaal Archief, Den Haag
- STUKKEN BETREFFENDE BIJZONDERE ONDERWERPEN, 2
  - Taakuitvoering, 2.3
    - Emigratie en remigratie naar de verschillende landen, 2.3.3
      - Verenigde Staten, 2.3.3.59
        - Uitvoerend, 2.3.3.59.2
          - Speciale groepen, projecten en programma's, 2.3.3.59.2.5
            - Uitvoering van het emigratieprogramma voor de toelating van gerepatrieerden naar de Verenigde Staten., 1958 - 1974; 2558-2564; 3 pakken en 2 omslagen
              - Algemeen. 1958 - 1963, 2558; pak
              - Samenwerking met voluntary agencie Church World Service (CWS) met betrekking tot de uitvoering van de Pastore-Walter Act. 1958 - 1961, 2559; omslag
              - Samenwerking met voluntary agencie National Catholic Welfare Conference (NCWC) met betrekking tot de uitvoering van de Pastore-Walter Act. 1958 - 1961, 2560; pak
              - Procedure inzake de zogenaamde 'Embassy Cases'. 1958 - 1962, 2561; pak
              - Correspondentie en wet betreffende de toelating van buiten het normale quotum uit Indonesië gerepatrieerden (Pastore-Walter Act). 1958 - 1964, 2562; pak
              - Samenwerking met voluntary agencie Christian Reformed Resettlement Service Committee (CRRSC) met betrekking tot de uitvoering van de Pastore-Walter Act. 1959, 2563; omslag
              - Verlenging van de Pastore-Walter Act ten behoeve van de emigratie van (uit Indonesië) gerepatrieerden. 1960 - 1962, 1974, 2564; omslag
            - Emigratie van personeel uit de vrije beroepen naar de Verenigde Staten., 1967 - 1969; 2565; omslag
            - Artsenproject in de Verenigde Staten., 1982 - 1985; 2566; omslag
            - Emigratie van fysiotherapeuten naar de Verenigde Staten en Canada., 1983 - 1984; 2567; omslag
            - Uitwisselingsprogramma met de Verenigde Staten., 1983 - 1988; 2568; pak
            - Emigratie van fysiotherapeuten naar de Verenigde Staten; Werkgroep., 1987 - 1989; 2569; pak
              Handelingen: 134A (134A): 586,584
          - Organisatie van het vervoer van personen en bagage, 2.3.3.59.2.6
            - Vervoer van personen en bagage naar en in de Verenigde Staten., 1953 - 1966, 1976; 2570; omslag
            - Vervoer van emigranten naar de Verenigde Staten., 1954 - 1963; 2571-2573; 1 pak en 2 omslagen
              - - Tarieven voor vervoer van emigranten met KLM-vliegtuigen van Amsterdam naar New York en Montreal. 1954 - 1963, 2571; omslag
              - - Vervoer van Pastore Walter-emigranten onder Amerikaanse vlag, - Kamervragen inzake gedwongen overboeking van Nederlandse schepen op Amerikaanse schepen, die bovendien niet uit Nederlandse havens vertrekken. 1959 - 1961; 2572; pak
              - - Rechtstreekse emigrantenvluchten naar de Westkust (Los Angeles). 1960 - 1961, 2573; omslag
          - In het land van bestemming, 2.3.3.59.2.7
            - Militaire dienstplicht voor emigranten in de Verenigde Staten., 1952 - 1973; 2574; omslag
            - Ziektekostenverzekering voor emigranten in de Verenigde Staten., 1954 - 1980; 2575-2577; 2 pakken en 1 omslag
              - - Ziektekostenverzekering voor emigranten onder de Refugee Relief Act (RRA). 1954 - 1958, 2575; pak
              - - Ter Avest-verzekering bij de Federal Life and Casualty Company, - Self Help Mutual; - Dronkers en Wijtema. 1957 - 1963; 2576; pak
              - - Ter Avest-verzekering bij de Federal Life and Casualty Company. 1975 - 1980, 2577; omslag
            - Rijksbijdrage aan de International Social Service (ISS), een stichting met als doel het verlenen van individuele bijstand en bemiddeling aan personen en gezinnen in moeilijkheden, gevestigd in een vreemd land., 1955 - 1956; 2578; omslag
            - Integratie van Nederlandse emigranten in de Verenigde Staten., 1955 - 1966; 2579; omslag
            - Sociale voorzieningen voor emigranten in de Verenigde Staten., 1955 - 1974; 2580; pak
            - Kredietverlening aan emigranten in de Verenigde Staten., 1957 - 1971; 2581; omslag
      - Zambia, 2.3.3.60
        - Emigratiemogelijkheden naar Zambia., 1966 - 1967; 2582; omslag
      - Zuid-Afrika, 2.3.3.61
        - Algemeen, 2.3.3.61.1
          - Organisatie en personeelsaangelegenheden van het emigratieapparaat in Zuid-Afrika, 2.3.3.61.1.1
            - Rapporten van de emigratieattaché te Pretoria., 1946 - 1952; 2583; pak
            - Organisatie van het emigratieapparaat in Zuid-Afrika., 1946 - 1980; 2584-2585; 1 pak en 1 omslag
              - 1946-1970, 2584; pak
              - 1972-1980, 2585; omslag
            - Jaarverslagen van het bureau van de emigratieattaché te Pretoria., 1954 - 1970; 2586-2587; 2 pakken
              - 1954-1964, 2586; pak
              - 1965-1970, 2587; pak
            - Maandverslagen van het bureau van de emigratieattaché te Pretoria., 1968 - 1983; 2588-2598; 10 pakken en 1 omslag
              Opmerkingen: Vanaf december 1977 Bureau van de Attaché voor sociale aangelegenheden te Pretoria
              - 1968-1970, 2588; pak
              - 1971-1972, 2589; pak
              - 1973-1974, 2590; pak
              - 1975-1976, 2591; pak
              - 1977, 2592; pak
              - 1978, 2593; pak
              - 1979, 2594; pak
              - 1980, 2595; pak
              - 1981, 2596; pak
              - 1982, 2597; pak
              - 1983, 2598; omslag
          - Beleid, 2.3.3.61.1.2
            - Verzoek van de Nederlandsch Zuid-Afrikaansche Vereeniging om intrekking van de maatregel dat een ieder die wil emigreren naar de Unie van Zuid-Afrika eerst een door de Stichting Landverhuizing af te geven 'verklaring van geen bezwaar' moet bezitten, in verband met de wederopbouw van Nederland., 1947 - 1949; 2599; omslag
            - Bespreking met de minister van Binnenlandse Zaken van de Unie van Zuid-Afrika op 29 december 1950 inzake het ten opzichte van de Unie van Zuid-Afrika te voeren emigratiebeleid., 1951 - 1953; 2600; omslag
            - Immigratiebeleid van Zuid-Afrika., 1955 - 1971; 2601-2602; 2 pakken
              - 1955-1963, 2601; pak
              - 1964-1971, 2602; pak
            - Ontwerp migratieovereenkomst tussen Nederland en Zuid-Afrika., 1957 - 1959; 2603; omslag
            - Nederlandse emigratiepolitiek ten opzichte van Zuid-Afrika., 1960 - 1986; 2604-2609; 3 pakken
              - Algemeen. 1960 - 1986, 2604-2608; 5 pakken
                - 1960-1970, 2604; pak
                - 1971-1973, 2605; pak
                - 1974-1975, 2606; pak
                - 1976-1980, 2607; pak
                - 1980-1986, 2608; pak
              - Documentatie, commentaren en krantenknipsels. 1972 - 1980, 2609; pak
            - Emigratie naar Zuidwest-Afrika:, 1971 - 1972; 2610; omslag
              - Resoluties van de Verenigde Naties 1966 - 1968
          - Onderzoek en documentatie, 2.3.3.61.1.3
            - Emigratiemogelijkheden voor Nederlanders naar Zuid-Afrika., 1945 - 1952; 2611; omslag
            - Emigratiemogelijkheden van Nederlanders naar Zuidwest-Afrika, Angola., 1950 - 1955; 2612; omslag
            - Diverse rapporten inzake onderzoek naar de emigratiemogelijkheden naar Zuid-Afrika., 1951 - 1980; 2613-2614; 2 pakken
              Opmerkingen: handeling 579
              - 1951-1975, 2613; pak
              - 1976-1980, 2614; pak
            - Verslag van een dienstreis naar Afrika door het hoofd van het Bureau Afrika van 3 januari - 16 maart 1952., 2615; stuk
            - Reisverslagen van diverse functionarissen van bezoeken aan Zuid-Afrika., 1952 - 1960; 2616; omslag
            - Oriëntatiebezoeken van diverse functionarissen aan Zuid-Afrika waarbij aandacht werd gegeven aan de plaats van de Nederlandse emigranten in de Zuid-Afrikaanse samenleving, maatschappelijk, cultureel en kerkelijk., 1954 - 1971; 2617; pak
            - Onderzoek naar de mogelijkheden van (her)emigratie van (oud-)Nederlanders vanuit Rhodesië en Zuid-Afrika., 1976 - 1979; 2618; omslag
            - Emigratiemogelijkheden voor Nederlanders naar West-Afrika., 1982 - 1984; 2619; pak
          - Medewerking en samenwerking, 2.3.3.61.1.4
            - Samenwerking met diverse organisaties, verenigingen, comités e.d. in Zuid-Afrika in verband met emigratie naar Zuid-Afrika., 1948 - 1977; 2620; pak
            - Bezoeken van Zuid-Afrikaanse autoriteiten aan Nederland inzake Nederlands - Zuid-Afrikaanse migratiebetrekkingen., 1951 - 1965; 2621; pak
            - Overleg met het Ministerie van Financiën inzake de toekenning van overbruggingsuitkeringen en landingsgelden voor naar Zuid-Afrika vertrekkende gesubsidieerde emigranten., 1953 - 1966; 2622; omslag
            - Bezoek van ZKH Prins Bernhard aan Zuid-Afrika., 1954; 2623; omslag
            - Maatskappy vir Europese Immigrasie (MEI) met het doel de immigratie van Duitse en (niet-Britse) protestanten te bevorderen., 1954 - 1970; 2624; pak
              Opmerkingen: Maatskappy vir Europese Immigratie opgericht in 1950 (v/h Deutsche Algemeine Hilffs Aktion (DAHA)) en is in 1955 gefuseerd met het Buro vir Immigrasie uit Wes-Europa
            - Deelname aan de Adviescommissie voor de Afrikaanse Uitzendingen van Radio Nederland Wereldomroep, met als taak de Programmaraad en de directie te adviseren inzake directe uitzendingen en transcriptieprogramma's bestemd voor de diverse landen en gebieden van Afrika., 1961 - 1969; 2625; omslag
            - Cultureel Verdrag Nederland - Zuid-Afrika., 1977 - 1978; 2626; omslag
        - Uitvoerend, 2.3.3.61.2
          - Voorlichting ten behoeve van aspirant-emigranten, 2.3.3.61.2.1
            - Voorlichting inzake de emigratie naar Zuid-Afrika., 1950 - 1966; 2627; omslag
            - Verzoeken om algemene inlichtingen inzake vestigingsmogelijkheden in Zuid-Afrika., 1952 - 1954; 2628; omslag
            - Verslagen van boordvoorlichters van oriëntatiereizen naar Zuid-Afrika., 1953 - 1954; 2629; omslag
            - Verzoeken van (oud-)Nederlanders in Zuid-Afrika en Rhodesië om inlichtingen inzake hervestingsmogelijkheden in de traditionele immigratielanden., 1976 - 1981; 2630; omslag
          - Financiële aangelegenheden, 2.3.3.61.2.2
            - Hergarandering door het Rijk van door het Garantiefonds en de Zuid-Afrikaansche Vereeniging te verlenen garanties., 1953 - 1964; 2631; pak
          - Aanmelding en acceptatie, 2.3.3.61.2.3
            - Administratieve procedure inzake de behandeling van de emigratie naar Zuid-Afrika., 1952 - 1953; 2632; pak
            - Algemene voorwaarden bij emigratie naar Zuid-Afrika., 1952 - 1978; 2633; pak
            - Positie van de Nederlands Zuid-Afrikaanse Vereniging (NZAV) als aanmeldingsorgaan voor emigratie naar Zuid-Afrika, na ontheffing van haar status als erkend aanmeldingsorgaan., 1978; 2634; omslag
          - Werving en bemiddeling, 2.3.3.61.2.4
            - Vestiging van de Zuid-Afrikaansche Keuzecommissie met als taak het selecteren van aspirant-emigranten., 1946 - 1947; 2635; omslag
            - Nederlandse Immigratie Garantiefonds, met als hoofddoel de Nederlandse immigranten helpen bij het voldoen aan hun wettelijke verplichtingen ter bevordering van de immigratie., 1947 - 1953; 2636-2637; 2 omslagen
              - Oprichting, werkwijze en uitvoering. 1947 - 1953, 2636; omslag
              - Samenwerking tussen het Nederlandse Immigratie Garantiefonds, dat een garantie verstrekt aan de regering van de Unie dat de gegadigde niet ten laste van de staat zal komen, en de Nederlandsch Zuid-Afrikaanse Vereeniging (Voorschotkas), die de emigrant helpt aan fondsen om Nederland te verlaten. 1950 - 1953, 2637; omslag
            - Bemiddelingsactiviteiten en wervingsactiviteiten door Zuid-Afrikaanse bedrijven in Nederland., 1968 - 1970; 2638; omslag
          - Speciale groepen, projecten en programma's, 2.3.3.61.2.5
            - Emigratie van Nederlanders voor het Zuid-Afrikaanse leger naar Zuid-Afrika., 1948 - 1968; 2639; omslag
            - Emigratie van geestelijken naar Zuid-Afrika., 1949 - 1970; 2640; omslag
            - Emigratie van personen uit diverse bedrijfsklassen en categorieën, waaronder verloofden en slachtoffers van de watersnood naar Zuid-Afrika., 1951 - 1954; 2641; omslag
            - Emigratie van Posterijen, Telegrafie en Telefonie (PTT)-personeel naar Zuid-Afrika., 1951 - 1956; 2642; omslag
            - Emigratie van spoorwegpersoneel naar Zuid-Afrika., 1952 - 1954; 2643; pak
            - Emigratie van intellectuelen naar Zuid-Afrika., 1952 - 1955; 2644; omslag
            - Emigratie van tramwegpersoneel naar Zuid-Afrika., 1952 - 1959; 2645; omslag
            - Emigratie van personeel uit de vrije beroepen naar Zuid-Afrika., 1953 - 1961; 2646; omslag
            - Emigratie van personeel voor de goudmijnen naar Zuid-Afrika:, 1953 - 1962; 2647; pak
              - Maandoverzichten van de Government Miners' Training Schools (GMTS)
            - Emigratie vanuit andere landen naar Zuid-Afrika., 1953 - 1966; 2648; omslag
            - Emigratie van landbouwpersoneel naar Zuid-Afrika., 1954 - 1959; 2649; omslag
            - Emigratie van artsen naar Zuid-Afrika., 1954 - 1973; 2650; pak
            - Jongerenprogramma Zuid-Afrika., 1963 - 1972; 2651; omslag
            - Emigratie van tandartsen naar Zuid-Afrika., 1969 - 1976; 2652; omslag
            - Invordering van door de Nederlandse Emigratiedienst voorgeschoten passage- en vrachtkosten aan Zuid-Afrikaanse departementen voor onder zogenaamde Staatsdienstcontract vertrokken emigranten., 1972 - 1977; 2653; omslag
            - Emigratie van Urker vissers naar Zuid-Afrika., 1977; 2654; omslag
            - Wervingsactie voor verpleegsters uit Zuid-Afrika voor het Academisch Ziekenhuis Utrecht., 1977 - 1978; 2655; omslag
          - Organisatie van het vervoer van personen en bagage, 2.3.3.61.2.6
            - Enquête onder emigranten aan boord van het s.s. de Zuiderkruis over hun ervaringen., 1957; 2656; omslag
              Oude code: .07.16
          - In het land van bestemming, 2.3.3.61.2.7
            - Rassendiscriminatie in Zuid-Afrika., 1953; 2657; omslag
            - Vakverenigingen in Zuid-Afrika., 1953 - 1956; 2658; omslag
            - Kredietverlening aan emigranten in Zuid-Afrika:, 1954 - 1968; 2659; omslag
              - Stichting Holland Huis te Bloemfontein
            - Huisvesting van emigranten in Zuid-Afrika., 1954 - 1978; 2660; omslag
            - Sociale voorzieningen voor emigranten in Zuid-Afrika., 1958 - 1970; 2661; omslag
      - Zuid-Amerika, 2.3.3.62
        - Emigratiemogelijkheden voor Nederlanders naar Zuid-Amerika., 1945 - 1969; 2662; pak
        - Onderzoek van dr. Weizman en mr. M. Prieto van het Intergovernmental Committee for European Migration naar Zuid-Amerika in verband met de voorstellen van enkele Latijns-Amerikaanse landen om met ICEM-deskundigen kolonisatieplannen en -problemen te bespreken., 1953 - 1957; 2663; omslag
        - Beschouwingen met betrekking tot de agrarische emigratie naar Zuid-Amerika., 1954 - 1956; 2664; pak
        - Kolonisatieprojecten in Zuid-Amerika:, 1954 - 1959; 2665; pak
          - Eventuele oprichting van een kolonisatiemaatschappij ten behoeve van nieuwe kolonies in Zuid-Amerika
        - Steun van de Verenigde Staten door middel van Mutual Security Act-fondsen ten behoeve van de ontwikkeling van agrarische kolonisatie(projecten) in Zuid-Amerika., 1955 - 1959; 2666-2672; 7 pakken
          - Algemeen. 1956 - 1958, 2666-2667
            - 1956-1957, 2666; pak
            - 1958, 2667; pak
          - Argentinië. 1956 - 1958, 2668; pak
          - Brazilië. 1955 - 1957, 2669-2670
            - Algemeen. 1955 - 1957, 2669; pak
            - Kolonies Ribeirão, Castro en Carambeí. 1955 - 1957, 2670; pak
          - Castro-project. 1957 - 1959, 2671-2672
            - 1957-1958, 2671; pak
            - 1958-1959, 2672; pak
        - Besteding van zogenaamde tegenwaardefondsen, die uit hoofde van de levering van Amerikaanse landbouwoverschotten onder de desbetreffende wetgeving, namelijk Public Law 480 en Sectie 402 van de Mutual Security Act, gevormd worden, ten behoeve van Nederlandse kolonies in Zuid-Amerika., 1956 - 1966; 2673; omslag
        - Longtermfinanciering van de kolonisatie in Latijns-Amerika:, 1959 - 1962; 2674; pak
          - Ontwikkeling van Nederlandse kolonisaties
        - Inter-American Development Bank en andere Amerikaanse en inter-Amerikaanse financieringsinstellingen:, 1960 - 1964; 2675; pak
          - Mogelijkheden tot verwerving van (aanvullende) kredieten ten behoeve van de realisatie van ontwikkelingsplannen in Zuid-Amerika
      - Zweden, 2.3.3.63
        - Emigratiemogelijkheden naar Zweden., 1953 - 1962; 2676; omslag
- NEDERLANDSE STICHTING TOT STEUN VAN DE INTERGOUVERNEMENTELE COMMISSIE EUROPESE MIGRATIE (ICEM)-VLUCHTELINGENVERVOER, 3
  - Stukken van algemene aard, 3.1
    - Vergaderstukken van het bestuur van de Nederlandse Stichting tot Steun van het ICEM-Vluchtelingenvervoer., 1965 - 1967; 2677; omslag
    - Eerste verslag over de werkzaamheden van de Nederlandse Stichting tot Steun van het ICEM-vluchtelingenvervoer., 1967; 2678; stuk
      Oude code: Diversen
  - Stukken betreffende bijzondere onderwerpen, 3.2
    - Organisatie, 3.2.1
      - Persoonlijke correspondentie tussen B.W. Haveman, directeur ICEM en mr.dr. J.P.G. Schmitz, secretaris/administrateur van de stichting inzake oprichting van de stichting, alsmede de totstandkoming van de postzegels en verdere campagneplannen., 1964 - 1966; 2679; pak
        Oude code: 08
      - Totstandkoming en oprichting van de Nederlandse Stichting tot steun van het ICEM-vluchtelingenvervoer met als doel in Nederland geldelijke steun te verwerven ten behoeve van het vluchtelingenvervoer van het Intergouvernementele Comité voor Europese Migratie (ICEM)., 1964 - 1967; 2680; pak
        Oude code: 07.11
      - Financiële regelingen met ICEM-Genève., 1965 - 1967; 2681; pak
        Oude code: 07.352
    - Taak, 3.2.2
      - Organisatie van postzegelacties ten bate van het ICEM-vluchtelingenvervoer., 1964 - 1966; 2682-2684; 2 pakken en 1 omslag
        - Actie Luxemburg. 1964 - 1965, 2682; pak
        - Actie De West. 1964 - 1965, 2683; omslag
        - Correspondentie met de organisatoren T. van Gelder en J. Moraal inzake de campagne "Be'zegel hun vlucht". 1965 - 1966, 2684; pak
      - Samenwerking met derden inzake de organisatie van de postzegelactie., 1964 - 1965; 2685; pak
        Oude code: 07.23
      - Publiciteit en Voorlichting:, 1964 - 1966; 2686; pak
        - Medewerking van H.M. de Koningin
        - Radio en televisie
        - Film
        - Pers
      - Affiche ter promotie van de postzegelactie "Be'zegel hun vlucht"., [1965]; 2687; omslag
        Bevat dubbelen.
      - Totstandkoming en uitgifte van bijzondere postzegels met toeslag ten bate van het vervoer van vluchtelingen door het ICEM Postzegels:, 1965; 2688; omslag
        - Affiches
        - Eerste dagomslagen
        - Spandoek
      - Besprekingsverslagen, alsmede overzichten van de stand van zaken van de postzegelactie., 1965 - 1966; 2689; omslag
      - Correspondentie met Vierhand Reclamediensten NV en Reclame Service Bureau Laurens A. Daane NV inzake afrekening van de verrichte werkzaamheden met betrekking tot de Marathon- en Zevenmijlskaartenactie., 1965 - 1966; 2690-2691; 2 pakken
        - Reclame Service Bureau Laurens A. Daane NV. 1965 - 1966, 2690; pak
        - Vierhand Reclamediensten. 1965 - 1966, 2691; pak
      - Offertes ten behoeve van de postzegelactie., 1965 - 1966; 2692; omslag
        Oude code: diversen
      - Organisatie en uitvoering van de landelijke wedstrijd "Marathon" ten bate van de campagne "Be'zegel hun vlucht"., 1965 - 1966; 2693-2697; 5 pakken en 5 omslagen
        - Algemeen Justitiële aspecten: 1965 - 1966, 2693; pak
          - Prijzen
          - Uitreiking prijzen
          - Trekkingslijsten
          Oude code: 07.358
        - Deelname aan de postzegelactie door bedrijven en instellingen. 1965 - 1966, 2694-2697
          - Bestellingen van kaarten door damescomités. 1965 - 1966, 2694; omslag
          - Bestellingen van kaarten door wandelsportverenigingen. 1965 - 1966, 2695; pak
          - Ondersteuning van bedrijven door middel van de "Actie Frankeermachine" en de uitreiking van "Marathon"-deelnemerskaarten aan het personeel. 1965 - 1966, 2696; pak
          - Postcheque en Girodienst en de Posterijen, Telegrafie en Telefonie (PTT). 1965 - 1966, 2697; omslag
      - Verkoop huis-aan-huis van "zevenmijlskaarten"., 1965 - 1967; 2698-2702
        - Verkoop door schooljeugd en militairen. 1965 - 1966, 2698; omslag
        - Verkoop van door wandelsportverenigingen. 1965 - 1966, 2699; pak
        - Verkoop via bedrijven, instellingen, stichtingen etc. 1965 - 1966, 2700; pak
        - Verkoop via de Posterijen, Telegrafie en Telefonie (PTT). 1965 - 1966, 2701; omslag
        - Verkoop via verenigingen, clubs etc. 1965 - 1966, 2702; omslag
      - Claims en en afspraken met Van Gelder en Co met betrekking tot de postzegelactie., 1965 - 1967; 2703; pak
      - Verzekering op de portiwaarde van de "zevenmijls-actie" antwoord- en wedstrijdkaarten, alsmede op de drukkosten., 1966; 2704; omslag
      - Totstandkoming van de rekening en verantwoording van de Postzegelacties 1966 Correspondentie met de accountant., 1966 - 1967; 2705; pak
      - Correspondentie inzake de verkoop van ongestempelde ICEM-postzegels aan belangstellenden, alsmede de stand van zaken na de postzegelactie., 1966 - 1969; 2706; omslag